---
title: "Task1"
author: "Osipov Denis"
date: "2023-02-26"
output: html_document
---

# Проверка статистических гипотез

```{r, message=FALSE}
library(reticulate)
path_to_python <- "/home/jinedl/prak/sem6/sem6/bin/python"
use_python(path_to_python)
```

## Загрузка данных

Вариант 15 - BBY Best Buy Consumer Discretionary
Получим данные цен закрытия своего варианта
```{python}
import pandas as pd
import yfinance as yf
import time
```
```{python}
start_day = '2022-01-01'
```
```{python}
def get_One_Asset(company,start_day):
    df = pd.DataFrame()
    returns = yf.Ticker(company)
    data = returns.history(period="1y",start=start_day)
    df.index=data.index
    df[company]=data.Close
    return df
```
```{python}
company ='BBY'
asset = get_One_Asset(company,start_day)
asset.head()
```
```{python}
filename = 'BBY.csv'
asset.to_csv(filename, index=True)
```
```{r}
Data <- read.csv("BBY.csv",sep=",")
ndates <- as.Date(Data$Date) 
```
```{r}
matplot(ndates, Data$BBY, type="b", pch=20, col='blue', main="BBY")
```

## Доходности

Вычислим доходностям по формуле
$r_t=S_t/S_{t−1}−1$
Доходности сохраним в переменную rates
```{r}
nbby <- length(Data$BBY)
rates <- Data$BBY[2:nbby]/Data$BBY[1:(nbby-1)]-1
matplot(ndates[2:nbby], rates, type="b", pch=20, col='blue', main = "BBY rates")
```

## Гипотеза случайности

Проверим гипотезу случайности для доходностей пятью разными тестами
```{r, message=FALSE}
library(randtests)
```
```{r}
rank.test(rates)
```
```{r}
bartels.rank.test(rates)
```
```{r}
cox.stuart.test(rates)
```
```{r}
runs.test(rates)
```
```{r}
turning.point.test(rates)
```
Для наших доходностей пять разных тестов единогласно не отвергают гипотезу случайности 

## Гипотеза однородности

Проверим гипотезу однородности двумя тестами для первой и второй половины данных
```{r}
(border <- length(rates)%/%2)

sample1 <- rates[1:border]
sample2 <- rates[(border+1):(2*border)]
```

```{r}
wilcox.test(sample1, sample2, paired=T)
```
```{r}
ks.test(sample1, sample2)
```
Для наших доходностей два разных теста единогласно не отвергают гипотезу однородности

## Гипотеза о распределении

Построим гистограмму, чтобы предположить тип распределения для доходностей
```{r}
h <- hist(rates, col="blue", nclass=20)
```

По гистограмме предположим, что доходности распределены нормально

Разделим случайно выборку на две части - тренировочную (70%) и тестовую (30%)
```{r}
set.seed(1)
d <- sample(c(TRUE, FALSE), length(rates), replace=TRUE, prob=c(0.7, 0.3))

train <- rates[d]
test <- rates[!d]
```

По тренировочной выборке предположим параметры распределения
```{r, message=FALSE}
library(MASS)
```
```{r}
fitting_normal <- fitdistr(train, "normal")
(mean <- fitting_normal$estimate[1])
(sd <- fitting_normal$estimate[2])
```


На тестовой выборке проверим адекватность предположений


#### Метод максимального правдоподобия

Методом максимального правдоподобия оцениv параметры предполагаемого распределения по тестовой части выборки
```{r, message=FALSE}
library(fitdistrplus)
```
```{r}
(mean)
(sd)
fitdist(test, "norm", start=list(mean=-0.0002944483, sd=0.02336449))
```

#### Критерий Колмогорова-Смирнова

Проверим критерий Колмогорова-Смирнова по тестовой части выборки
```{r}
ks.test(test, 'pnorm', mean, sd)
```
Не отвергаем гипотезу о параметрах распределения

#### Критерий Хи-квадрат Пирсона

##### Простая гипотеза
Проверим критерий Хи-квадрат Пирсона по тестовой части выборки
```{r}
n <- length(test)
h <- hist(test, plot=FALSE)
E <- h$breaks
dens <- h$density*n # Число попаданий в каждый отрезок Ei
```
```{r, message=FALSE}
library(zoo)
```
```{r}
breaks <- pnorm(E, mean, sd)
null_probs <- rollapply(breaks, 2, function(x) x[2]-x[1]) # Теоретическая вероятность попадания в отрезок Ei
sum(null_probs)
```
```{r}
chisq.test(table(dens, null_probs), rescale.p=TRUE)
```
Не отвергаем гипотезу о параметрах распределения

##### Сложная гипотеза
Проверим нормальность данных
```{r, message=FALSE}
library(nortest)
```
```{r}
pearson.test(rates)
```
Не отвергаем гипотезу о нормальном распределении данных