---
title: "Task2"
author: "Osipov Denis"
date: "2023-03-05"
output: html_document
---

# Финансовые риски

$R_f$
```{r}
Rf <- 0.04 # Безрисковая ставка доходности
```

Получим данные
```{r}
asset <- read.table("Asset.csv", header=TRUE, sep=",", row.names=1)
head(asset)
```
```{r}
imoex <- read.table("IMOEX.csv", header=TRUE, sep=",", row.names=1)
head(imoex)
```
```{r, message=FALSE}
library(PerformanceAnalytics)
```
```{r}
colnames(asset) <- c("GMKN")
plot(asset$GMKN, type="b", main="GMKN daily", pch=21, col="green", lwd=2, xlab='data', ylab="price")
```
```{r}
colnames(imoex) <- c("IMOEX")
plot(imoex$IMOEX, type="b", main="Index MOEX daily", pch=21, col="blue", lwd=2, xlab="data", ylab="price")
```
```{r}
len <- dim(asset)[1]
r1 <- diff(log(asset$GMKN))
r2 <- diff(log(imoex$IMOEX))

rates <- cbind(r1, r2)
colnames(rates) <- c("GMKN", "IMOEX")
rownames(rates) <- as.character(as.Date(rownames(asset)[2:len], "%d/%m/%Y"))

dif <- diff(asset$GMKN)
mean_dif <- mean(dif)
vol <- sd(dif)
```


## Beta & Alpha

$E(R) = R_f + \beta * E(R - R_f) + \alpha,\ R - доходность\ актива$

Вычислим коэффициент бета
```{r}
(beta <- CAPM.beta(rates[, "GMKN"], rates[, "IMOEX"]))
```

Вычислим коэффициент альфа
```{r}
(Alpha <- CAPM.alpha(rates[, "GMKN"], rates[, "IMOEX"], Rf=Rf))
```

## Sharp

$S = E(R - R_f) / \sigma(R - R_f)$

Вычислим коэффициент Шарпа
```{r}
(sharp <- SharpeRatio(rates[, "GMKN"], Rf=Rf, p=0.95, FUN=c("StdDev")))
```

## VAR

$VAR_{\alpha} = q_{\alpha}(X),\ X - потери\ за\ N\ дней$

### Normal

Распределение доходностей
```{r}
hist(dif, col="green", nclass=20)
```

Рассчитаем VAR, предполагая, что доходности распределены нормально
```{r}
(var_gauss <- qnorm(1-0.95, mean=mean_dif, sd=1)*vol)
```

### Historic

Рассчитаем VAR по историческим данным
```{r}
(var_hist <- -1*quantile(dif, .05))
```

## Shortfall

$Shortfall_{\alpha} = E(X|X>q_{\alpha})$

### Normal

Распределение доходностей
```{r}
hist(rates[, 1], col="green", nclass=20)
```

Рассчитаем Shortfall, предполагая, что доходности распределены нормально
```{r}
(shortfall_gauss <- ES(rates[, 1], p=.95, method="gaussian"))
```

### Historic

Рассчитаем VAR по историческим данным
```{r}
(shortfall_hist <- ES(rates[, 1], p=.95, method="historical"))
```

## Result

```{r}
res <- list(
  beta = beta,
    alpha = Alpha,
    sharp=sharp[1],
    var_hist = var_hist,
    var_gauss= var_gauss,
    shortfall_gauss=shortfall_gauss,
    shortfall_hist=shortfall_hist
)
res
```

