---
title: "Task3"
author: "Osipov Denis"
date: "2023-03-15"
output: html_document
---

# Линейная регрессия

```{r, message=FALSE}
library(reticulate)
path_to_python <- "/home/jinedl/prak/sem6/sem6/bin/python"
use_python(path_to_python)
library(LambertW)
```
```{python}
import numpy as np
import pandas as pd
```


## Подготовка данных

Вариант 5

```{python}
data = pd.read_csv('AUDUSD.csv')
data = data[['<DATE>', '<CLOSE>']].copy()
data.columns = ['DATE', 'AUDUSD']
data
```
```{python}
assets = ['SANDP-500', 'comex.GC', 'ICE.BRN', 'CHFUSD', 'EURUSD', 'NYMEX.PL', 'USDNOK']
for a in assets:
  asset = pd.read_csv(a+'.csv')
  ticker = asset.loc[1, '<TICKER>']
  asset = asset[['<DATE>', '<CLOSE>']].copy()
  asset.columns = ['DATE', ticker]
  data = data.merge(asset, how='inner', on='DATE')
data
```
```{python}
data = np.log(np.array(data.drop('DATE', axis=1)))
data = data[1:] - data[:-1]
data = pd.DataFrame(data, columns=['AUDUSD']+assets)
data
```
```{python}
filename = 'data.csv'
data.to_csv(filename, index=False)
```
```{r}
Data <- read.csv("data.csv",sep=",")
head(Data)
```

## Регрессионная модель

Построим регрессионую модель от всех предикторов с константой
```{r}
regr <- lm(Data$AUDUSD ~ Data$SANDP.500 + Data$comex.GC + Data$ICE.BRN + Data$CHFUSD + Data$EURUSD + Data$NYMEX + Data$USDNOK, data=Data)
summary(regr)
```

- Константа - незначима, т.к. не отвергаем гипотезу о её незначимости (p-value > 0.05)
- SANDP.500 - значимый предиктор, т.к. отвергаем гипотезу о его незначимости (p-value < 0.05)
- comex.GC - значимый предиктор, т.к. отвергаем гипотезу о его незначимости (p-value < 0.05)
- ICE.BRN - незначимый предиктор, т.к. не отвергаем гипотезу о его незначимости (p-value > 0.05)
- CHFUSD - незначимый предиктор, т.к. не отвергаем гипотезу о его незначимости (p-value > 0.05)
- EURUSD - значимый предиктор, т.к. отвергаем гипотезу о его незначимости (p-value < 0.05)
- NYMEX - значимый предиктор, т.к. отвергаем гипотезу о его незначимости (p-value < 0.05)
- USDNOK - значимый предиктор, т.к. отвергаем гипотезу о его незначимости (p-value < 0.05)

Модель не является невырожденной, т.к. у неё есть значимые предикторы.
Также мы отвергаем гипотезу об отсутствии связи между результатом и нашей конкретной моделью (у F-statistic p-value < 0.05)

Переоценим регрессионую модель только для значимых переменных
```{r}
regr <- lm(Data$AUDUSD ~ Data$SANDP.500 + Data$comex.GC + Data$EURUSD + Data$NYMEX + Data$USDNOK - 1, data=Data)
summary(regr)
```

## Исследовать остатки на некоррелированность и по возможности исследовать их распределение

#### Исследование на распределение

Построим гистограмму остатков
```{r}
hist(regr$residuals, col = "blue")
```

Стандартизируем остатки
```{r}
hist(rstudent(regr), col = "blue")
```
Глядя на гистограммы, можно предположить, что остатки распределены по стьюденту.


Построим Q-Q Plot остатков
```{r}
qqnorm(rstudent(regr), col="red")
```

Судя по хвостам, остатки распределены по стьюденту.

Применим тест Колмогорова-Смирнова для проверки распределения остатков (распределены ли они по стьюденту?)
```{r}
ks_test_t(rstudent(regr))
```
Остатки распределены по Стьюденту

#### Исследование на коррелированность

Найдём ACF остатков
```{r}
acf(rstudent(regr))
```

Остатки коррелированы

В этом случае оценка максимального правдоподобия не совпадает с оценкой наименьших квадратов. 