---
title: "Task 6"
author: "Osipov Denis"
date: "2023-04-10"
output: html_document
---

# Метод главных компонент и shift & twist & butterfly

Вариант 15 (5)

```{r, message=FALSE}
library(xts)
library(FinAna)
```

## Подготовка данных
```{r}
rates <- read.csv("Rates.csv", header=TRUE)
head(rates)
```
```{r}
dates <- as.Date(rates[,1], '%m/%d/%y')
rates.xts <- as.xts(rates[,2:12], order.by=dates)
head(rates.xts)
```
```{r}
ndays <- dim(rates)[1]
lastdate <- as.Date(rates[ndays, 1], '%m/%d/%y')
```
```{r}
rates <- rates[, 2:12]
```


## График доходностей
```{r}
matplot(rates, type='l', lty=1, col=2:12, main='Rates')
```

## Применение к доходностям метода главных компонент
```{r}
pca <- prcomp(rates, scale=TRUE)
summary(pca)
```

## График стандартных отклоненией
```{r}
barplot(pca$sdev, main='Standard deviation explained by the principal components', col='blue')   
```

## График важности каждой главной компоненты
```{r}
ss <- summary(pca)
barplot(ss$importance[2,], main='Importance of Factors.', col='blue')
```

## График накопленной меры информативности
```{r}
ss <- summary(pca)
his <- ss$importance[3,]
his[4:11]<- NA
r <- as.matrix(cbind(ss$importance[3,], his))

mp <- matplot(1:11, r, type='h', lty=1, lwd=10, main='Cumulative proportion.', col=c('blue','red'))
abline(h=0.8, col='black')
```

## Определение, сколько главных факторов объясняют более 95% дисперсии
```{r}
summary(pca)
```
Одна (первая) главная компонента объясняет более 95% дисперсии

## Главные факторы Shift, Twist, ButterFly
### Графики нагрузок Shift, Twist, ButterFly
```{r}
tot <- ss$importance[2,]
rownames(ss$rotation)
```
```{r}
matplot(cbind(ss$rotation[,1], ss$rotation[,2], ss$rotation[,3]), type='b', pch=21, lwd=2,
    col=c('blue', 'green', 'magenta'), main='Shift, Twist, Butterfly', ylab='loadings', xlab='maturity', lty=1)
legend('bottomleft', c('Shift', 'Twist', 'Butterfly'), lty=c(1, 1, 1), lwd=2, col=c('blue', 'green', 'magenta'))
```

### Графики факторов Shift, Twist, ButterFly
```{r}
scores <- function(ldata, pca, number)
{
  cdata <- ldata
  m <- dim(ldata)[2]
  for (i in 1:m)
    cdata[,i] <- ldata[,i] - pca$center[i]
  loads <- pca$rotation[,1:number]
  cdata <- as.matrix(cdata)
  f <- cdata %*% loads
  return (f)
}
```
```{r}
number <- 3
fscores <- scores(rates.xts, ss, number)
matplot(fscores, type='l', lty=1, col=1:number, main='Factor Scores')
legend('topleft', c('shift', 'twist', 'butterfly'), col=1:number, lty=1)
abline(h=0)
```

## Восстановление по факторам доходностей для последнего дня и сравнение оригинальных и восстановленных доходностей последнего дня
```{r}
restoreData<- function(fscores, loadings, center)
{
  npca <- dim(fscores)[2]
  myeigen <- t(loadings[,1:npca])
  rest <- fscores %*%myeigen
  m <- length(center)
  if (m == dim(rest)[2])
  {
    for (i in 1:m)
    rest[,i] <- rest[,i]+center[i]
  }
  return(rest)
}
```
```{r}
rest <- restoreData(fscores, ss$rotation, ss$center)
ndays <- dim(fscores)[1]
head(rest)
```
```{r}
s <- unlist(rates.xts[ndays,])
s <- as.matrix(s, ncol=1)
s <- t(s)
rr <- as.matrix(rest[ndays,], ncol=1)
title <- paste('Restored rates.', ' Date =', lastdate)
matplot(cbind(rr, s), type='b', pch=21, lwd=2, main=title, col=c('blue', 'green'), lty=1)
legend('bottomleft', c('restored', 'original rates'), lty=1, lwd=2, col=c('blue', 'green'))
```

## Вычисление цены портфеля из облигаций в количестве (15,15,15,200,15,20,20,10,10,10,10) со сроками до окончания 1 Mo, 2 Mo, 3 Mo, 6 Mo, 1 Yr, 2 Yr, 3 Yr, 5 Yr, 7 Yr, 10 Yr, 20 Yr, если каждая облигация имеет купон 3% и выплачивает купонный доход 2 раза в год. Для последнего дня заданного года по оригинальным рейтам и восстановленным по shift, twist и butterfly.
```{r}
totalPrice<- function(yield)
{
  par <- 100
  coupon <- 0.03
  tau <- c(1/12, 1/6, 1/4, 1/2, 1, 2, 3, 5, 7, 10, 20)
  m <- 2
  
  tot = 0
  w <- c(15, 15, 15, 200, 15, 20, 20, 10, 10, 10, 10)
  for(i in 1:11){
    tot = tot + w[i]*bond.price(par, coupon, tau[i], yield[i], m)
  }
  return(tot)
}
```
```{r}
lastdate
```

### По оригинальным рейтам
```{r}
totalPrice(as.vector(rates.xts[lastdate, ]))
```

### По восстановленным рейтам
```{r}
totalPrice(as.vector(rest['2023-03-30', ]))
```

### Вычисление изменения фактора Shift между 5/3/23 и 12/3/23, когда случился банковский кризис в США.
```{r}
days <- c('2023-03-06', '2023-03-07', '2023-03-08', '2023-03-09', '2023-03-10')
fscores[days, 1] 
```

```{r}
matplot(fscores[days, 1], type='l', lty=1, main='Shift between 5/3/23 and 12/3/23')
```

### Измение портфеля при этом
```{r}
price = c()
for (d in days){
  price = append(price, totalPrice(as.vector(rates.xts[as.Date(d), ])))
}
price
```

```{r}
matplot(price, type='l', lty=1, main='Price of portfolio between 3/5/23 and 3/12/23')
```