---
title: "Task8"
author: "Osipov Denis"
date: "2023-04-24"
output: html_document
---

# Копула

```{r, message=FALSE}
library(copula)
```

```{r}
data <- readRDS('var_15.rds')
names(data)
```

## 1. График predictor vs output
```{r}
plot(data$predictor,data$output,main = 'predictor vs output', col = 'green',pch = 20,xlab = 'predictor', ylab = 'output')
```

## 2. График эмпирической копулы, построенной по определению и с помощью метода pobs()
```{r}
rank.predictor <- rank(data$predictor)/length(data$predictor)
rank.output <- rank(data$output)/length(data$output)
plot(rank.predictor, rank.output,  pch = 21,main ="Empirical Copula",col = "blue")
```

```{r}
pred_out <- cbind(data$predictor, data$output)
e_cop <-pobs(pred_out)
plot(e_cop[,1],e_cop[,2],pch = 21,main ="pobs() ",col = "blue")
```

## 3. Создание четырёх объектов копул c произвольным значением параметра и размерности 2
```{r}
#Normal copula
normal_copula<-normalCopula(param=0,dim=2)
#Student copula
t_copula <-ellipCopula(family = "t",param = 0,dim = 2)
#Frank copula
Frank_copula<-frankCopula(param=5,dim=2)
#Clayton
Clayton_copula<-claytonCopula(param=5,dim=2)
```

## 4. Оценка по эмпирической копуле всех четырёх копул, оценка параметров
```{r}
Gaussian.Copula.fit<-fitCopula(normal_copula, 
                               e_cop, 
                               method = "ml",
                               #optim.method = "BFGS", 
                               optim.control = list(maxit=1000))
parameters <- Gaussian.Copula.fit@copula@parameters
parameters
```

```{r}
t.Copula.fit<-fitCopula(t_copula, 
                               e_cop, 
                               method = "ml",
                               #optim.method = "BFGS", 
                               optim.control = list(maxit=1000))
t_parameters <- t.Copula.fit@copula@parameters
t_parameters
```

```{r}
Frank.Copula.fit<-fitCopula(Frank_copula, 
                               e_cop, 
                               method = "ml",
                               #optim.method = "BFGS", 
                               optim.control = list(maxit=1000))
parameters <- Frank.Copula.fit@copula@parameters
parameters
```

```{r}
Clayton.Copula.fit<-fitCopula(Clayton_copula, 
                               e_cop, 
                               method = "ml",
                               #optim.method = "BFGS", 
                               optim.control = list(maxit=1000))
parameters <- Clayton.Copula.fit@copula@parameters
parameters
```

```{r}
t.Copula.fit@loglik
```

```{r}
Gaussian.Copula.fit@loglik
```

```{r}
Frank.Copula.fit@loglik
```

```{r}
Clayton.Copula.fit@loglik
```

## 5. Выбор наиболее адекватного типа копулы к данным
### 5.1 Параметры выбранной копулы сохраняем в переменную best_parameters
```{r}
best_parameters <- t_parameters
```

## 7. Переход к копуле согласно частным распределениям predictor и output
```{r}
data$predictor_DistrType
```

```{r}
data$predictor_DistrParameters
```

```{r}
data$output_DistrType
```

```{r}
data$output_DistrParameters
```

Переходим к копуле согласно частных распределений
```{r}
predictor.copula <- plogis(data$predictor, location=data$predictor_DistrParameters[1], scale=data$predictor_DistrParameters[2])
output.copula <- pexp(data$output, rate=data$output_DistrParameters[2])
```

## 8. Построение копулы согласно частным распределениям
```{r}
plot(predictor.copula ,output.copula, main = 'predictor vs output. Marginal Distribution Copula', col = 'green',pch = 20,xlab = 'predictor', ylab = 'output')
```

## 9. Вычисление квантиля для уровня 95% для заданных частных распределений
```{r}
(best_parameters[1])
best_parameters[2]
```

```{r}
copula <- cbind(predictor.copula ,output.copula)
alpha <- 0.95
theta <- best_parameters[1]
df <- best_parameters[2]
q <- pnorm(qnorm(alpha) *sqrt(1-theta*theta)  + theta* qnorm(copula[,1]))
q1 <- pt(qt(alpha, df+1)*sqrt((df+(qt(copula[,1], df))*(qt(copula[,1], df)))*(1-theta*theta)/(df+1))+theta*qt(copula[,1], df), df)
q2 <- pt(qt(alpha, df+1)*sqrt((df+(qt(copula[,2], df))*(qt(copula[,2], df)))*(1-theta*theta)/(df+1))+theta*qt(copula[,2], df), df)
```

## 10. Определение аномальных пар переменных
```{r}
(anomalindex <- which(copula[,2]>q1))
```

```{r}
plot(copula[,1],copula[,2],pch =20,col = "blue",main = "quatile level 95%")
points(copula[,1],q1,col = "green",pch = 20)
points(copula[anomalindex,1],copula[anomalindex,2],col = "magenta",pch = 20)
```

## 11. Нахождение аномальных переменных в исходных pedictor и output
```{r}
anomal_predictor <- data$predictor[anomalindex]
anomal_output    <- data$output[anomalindex]
```


```{r}
variant <- 15
copulaName <- 'student'
```


```{r}
myResult <- list(variant = 15,
                 copulaName = copulaName,
                 predictor.copula = predictor.copula,
                 output.copula = output.copula,  
                 best_parameters = best_parameters,
                 anomal_predictor= anomal_predictor,
                 anomal_output= anomal_output)

saveRDS(myResult,"result.rds")
```
